臺灣基隆地方法院民事裁定  
110年度補字第567號
原      告  葉曜榕（原名葉勝聰）



被      告  葉勝富  
            葉致毅  
            葉嘉美  
上列當事人間請求分割共有物事件，本院裁定如下：
    主  文
本件訴訟標的之價額核定為新臺幣貳佰肆拾捌萬陸仟參佰元。
原告至遲應於前開核定訴訟標的價額之裁定確定後五日內，向本
院補繳第一審裁判費新臺幣貳萬伍仟陸佰伍拾壹元。如逾期未補
繳，即以裁定駁回其訴。
    理  由
一、按訴訟標的之價額，由法院核定。核定訴訟標的之價額，以
    起訴時之交易價額為準。民事訴訟法第77條之1 第1 項、第
    2 項前段分別定有明文。而動產或不動產之交易價額常受買
    賣雙方之需求、主觀好惡、目的及利用價值等之影響，若當
    事人間就該交易價額有所爭執，即應調查實際情形以為核定
    訴訟標的價額之依據。是此所謂交易價額，應係指客觀之市
    場交易價額而言。又共有物分割之訴，其訴訟標的價額以原
    告因分割所受利益之客觀價額為準，非以共有物全部之價額
    定之(最高法院70年台上字第1757號民事判例參照)。
二、本件原告起訴請求以變價分割之方式分割兩造共有坐落基隆
    市○○區○○段○○段000地號土地(下稱系爭土地)及其上建物即
    門牌號碼基隆市○○區○○路00000號房屋(下稱系爭房屋，與系
    爭土地合稱系爭房地)，因原告僅受其應有部分可分得之利
    益，是本件訴訟標的價額應以其因分割所受利益之價額為準
    。而系爭土地之面積為93平方公尺，民國110年1月公告土地
    現值為新臺幣(下同)78,300元/平方公尺，另據基隆市稅務
    局房屋稅籍證明書所載，系爭房屋現值為177,000元，且原
    告對於系爭房屋之應有部分為3分之1，是以，本件原告因請
    求分割所受利益之價額應為2,486,300元【計算式：〈(93平
    方公尺×78,300元)＋177,000元〉×1/3＝2,486,300元】，爰核
    定本件訴訟標的價額為2,486,300元。
三、末按「因財產權而起訴，其訴訟標的之金額或價額在新臺幣
    十萬元以下部分，徵收一千元；逾十萬元至一百萬元部分，
    每萬元徵收一百元；逾一百萬元至一千萬元部分，每萬元徵
    收九十元；逾一千萬元至一億元部分，每萬元徵收八十元；
    逾一億元至十億元部分，每萬元徵收七十元；逾十億元部分
    ，每萬元徵收六十元；其畸零之數不滿萬元者，以萬元計算
    。」民事訴訟法第77條之13定有明文。又依「臺灣高等法院
    民事訴訟、非訟事件、強制執行費用提高徵收數額標準」規
    定，訴訟標的之金額或價額逾十萬元部分，加徵原定數額十
    分之一。本件訴訟標的之價額為2,486,300元，應徵第一審
    裁判費25,651元。
四、當事人對於本院核定訴訟標的價額之裁定，得於10日內抗告
    。故原告至遲應於本院上開核定訴訟標的價額之裁定確定後
    5日內，補繳裁判費25,651元，逾期未補正，即駁回其訴。
五、依民事訴訟法第77條之1、第249條第1項但書規定，裁定如
    主文。
中　　華　　民　　國　　110 　年　　10　　月　　20　　日
                  民事庭法  官  周裕暐
以上正本係照原本作成。
一、如不服本裁定主文第1項，得於本裁定送達後10日向本院提
    出抗告狀，並繳納抗告裁判費新臺幣1000元。
二、對本裁定主文第2項，不得抗告。
中　　華　　民　　國　　110 　年　　10　　月　　21　　日
                        書記官  謝佳妮